【裁判字號】    92,交訴,123
【裁判日期】    920902
【裁判案由】    公共危險
【裁判全文】
臺灣臺中地方法院刑事判決                        九十二年度交訴字第一二三號
    公  訴  人  臺灣臺中地方法院檢察署檢察官
    被      告  甲○○
右列被告因公共危險案件，經檢察官提起公訴 (九十二年度偵字第一二四九六號)本
院判決如左：
    主  文
甲○○服用酒類，不能安全駕駛動力交通工具而駕駛，處有期徒刑貳月，如易科罰金
，以參佰元折算壹日；又駕駛動力交通工具肇事，致人受傷而逃逸，處有期徒刑陸月
如易科罰金，以參佰元折算壹日；應執行有期徒刑柒月，如易科罰金，以參佰元折算
壹日。緩刑參年。
    事  實
一、甲○○於民國九十二年六月九日凌晨二時許在台中市○○路與綠川東路口某卡拉
    ＯＫ店內與友人飲用高梁酒，至同日凌晨四時許，其飲酒後血液中酒精含量已大
    於三００MG/dl（換算成吐氣所含酒精濃度為每公升一‧四三毫克以上），已有
    不能安全駕駛之狀況，竟於酒後仍駕駛車牌號碼Ｔ三─六七六七號自用小客車，
    沿台中市○○路○段，由北往南方向行駛，途經太原路一段二六一號前，先撞及
    台中市警察局第六分局何安派出所巡邏車之左後照鏡及左前葉子板，經警員張清
    涼、乙○○鳴警笛示意甲○○停車，然甲○○並未停車受檢反加速逃逸，而在大
    墩路與大業路口復疏於注意車前狀況，而撞及由丙○○所騎乘並載有印尼籍乘客
    ＹＡＹＵＮ  ＳＲＩ  ＷＵＬＡＮＤＡＲＩ車牌號碼ＥＹＢ－六二六九號之輕型
    機車，致丙○○與ＹＡＹＵＮ  ＳＲＩ  ＷＵＬＡＮＤＡＲＩ人車倒地，丙○○
    受有頭部、腰部及腳部瘀血等傷害，ＹＡＹＵＮ  ＳＲＩ  ＷＵＬＡＮＤＡＲＩ
    則受有頭部、腰部及腿部擦傷等傷害（過失傷害部分均未據告訴）；詎甲○○駕
    車肇事致人受傷後，竟另行起意而未下車察看並處理善後，即逕行駕車逃逸，嗣
    於文心路二段與大墩七街口撞上李維彬停放於路旁車號ＭＴ－六二六九號自用小
    客車時，始停車而為警查獲。
二、案經台中市警察局第六分局報請檢察官偵查起訴。
    理  由
一、右揭犯罪事實，業據被告甲○○分別於警訊及偵審中坦承不諱，核與被害人丙○
    ○、李維彬於警訊、偵查中及本院審理時指述情節相符，並有傷害診斷証明書、
    林新醫院血清免疫學檢查結果單、何安派出所職務報告書正本各一份、舉發違反
    道路交通管理事件通知單、道路交通事故現場圖、道路交通事故調查報告表、被
    告車輛行徑圖各一份、照片十二幀附卷可憑。查刑法第一百八十五條之三，條文
    中所稱「不能安全駕駛動力交通工具」係屬抽象危險犯，除衡之行為人駕車時飲
    用酒類之程度及血液中酒精含量之多寡外，並應參以行為人當時之精神狀態、駕
    馭車輛之情形及對於交通號誌或指揮之遵守能力，以資相佐，斷非徒以飲酒數量
    作為取決是否成罪之唯一標準。惟駕駛人於呼氣中酒精濃度達每公升零點五五毫
    克以上者，依据科學數据統計結果，其肇事率為常人之十倍，故呼氣中酒精濃度
    達每公升零點五五毫克以上者，得認為不能安全駕駛，已無疑議，法務部八十八
    年五月十八日法八八檢字第００一六六九號函即同此意旨。被告駕車前即已飲用
    酒類，於駕駛車輛肇事後，經測定其吐氣中所含酒精成分換算呼氣酒精濃度已達
    每公升一點四三毫克，揆之前揭說明，其駕駛車輛之注意能力已因飲酒而較平日
    為低，並與他車發生碰撞，顯已不能安全駕駛動力交通工具事証明確。又按汽車
    駕駛人駕駛汽車肇事致人受傷或死亡，應即採取救護或其他必要措施，並向警察
    機關報告，道路交通管理處罰條例第六十二條第一項定有明文，被告肇事後旋即
    駕車逃離現場，其肇事逃逸已甚灼然。本件事證明確，被告上開犯行足以認定。
二、核被告所為，係犯刑法刑法第一百八十五條之三之酒後不能安全駕駛動力交通工
    具罪及第一百八十五條之四之肇事致人死傷而逃逸等罪。所犯上開二罪間，犯意
    各別，行為互殊，應分論併罰。爰審酌被告酒醉駕車對於公共安全有重大危害且
    肇事後更棄被害人於不顧，其罪行非輕，本應從重量刑，惟念被告已與被害人達
    成和解，此有和解書三紙在卷可按，於偵審中坦承犯行，犯後態度尚稱良好等一
    切情狀，分別量處如主文所示之刑，並定其應執行之刑及分別諭知易科罰金之折
    算標準。又被告前未曾受有期徒刑以上刑之宣告，有本院被告全國前案記錄表在
    卷可稽，其所犯本件之罪已被害人達成和解，經此教訓，當知所警惕而無再犯之
    虞，本院認所宣告之刑以暫不執行為適當，爰併諭知緩刑，以啟自新。
據上論斷，應依刑事訴訟法第二百九十九條第一項前段，刑法第一百八十五條之三、
第一百八十五條之四、第四十一條第一項前段、第五十一條第五款、第七十四條第一
款、罰金罰鍰提高標準條例第二條，判決如主文。
中      華      民      國    九十二    年      九      月      二      日
                                 臺灣臺中地方法院交通法庭
                                          法  官 許金樹
右正本證明與原本無異。
如不服本判決，應於判決送達後十日內，向本院提出上訴狀。
                                          書記官
中      華      民      國    九十二    年      九      月      二      日
附錄論罪科刑法條：
刑法第一百八十五條之三：服用毒品、麻醉藥品、酒類或其他相類之物，不能安全駕
駛動力交通工具而駕駛者，處一年以下有期徒刑、拘役或三萬元以下罰金。
刑法第一百八十五條之四：駕駛動力交通工具肇事，致人死傷而逃逸者，處六月以上
五年以下有期徒刑。


司法院資訊處製作；財團法人民間司法改革基金會備份。
